【裁判字號】    97,訴,2410
【裁判日期】    971003
【裁判案由】    違反毒品危害防制條例
【裁判全文】
臺灣彰化地方法院刑事判決              97年度訴字第2410號
公  訴  人  臺灣彰化地方法院檢察署檢察官
被      告  甲○○
上列被告因違反毒品危害防制條例案件，經檢察官提起公訴（97
年度毒偵字第2970號），本院裁定以簡式審判程序審理，判決如
下：
    主    文
甲○○施用第一級毒品，累犯，處有期徒刑柒月。扣案之注射針
筒貳支均沒收之。
    犯  罪  事  實
一、甲○○前因違反毒品危害防制條例案件，經本院以89年度易
    字第1613號及91年度易字第565號案，分別判處有期徒刑7月
    、7月確定，嗣入監接續執行，於民國92年7月17日經假釋出
    獄，並於92年8月15日因未經撤銷假釋，視為徒刑業已執行
    完畢。另因違反前開毒品危害防制條例案件，經依本院以89
    年度毒聲字第4076號裁定執行強制戒治，嗣停止戒治出所並
    交付保護管束，於91年2月13日因未經撤銷保護管束，視為
    強制戒治期滿。又於強制戒治執行完畢五年內因施用第一級
    毒品案件，經本院於96年9月27日，以96年度訴字第526號判
    處有期徒刑6月確定，現於臺灣彰化監獄執行中。詎仍不知
    警惕，另基於施用第一級毒品海洛因之犯意，於97年6月20
    日18時許，在其位於臺中市○區○○里○○○街75號2樓之
    住所內，以將第一級毒品海洛因摻水置入針筒內注射身體之
    方式，施用第一級毒品海洛因一次。嗣為警於97年6月21日
    22 時30分許，在臺中市○區○○路與東光東街口查獲，並
    隨即於其前揭住所扣得已使用過注射針筒2支。
二、案經臺中市警察局第二分局報請臺灣臺中地方法院檢察署呈
    請臺灣高等法院臺中分院檢察署檢察長核轉臺灣彰化地方法
    院檢察署檢察官偵查起訴。
    理    由
一、本件被告甲○○所犯係死刑、無期徒刑、最輕本刑為三年以
    上有期徒刑或高等法院管轄第一審案件以外之罪，並於本院
    行準備程序時就被訴事實為有罪之陳述，本院合議庭依前揭
    規定，經評議結果，裁定改由受命法官獨任行簡式審判程序
    ，先予敘明。
二、上揭犯罪事實，業據被告甲○○迭於警詢、偵訊及本院行準
    備程序、審理程序時均坦承不諱，且其於97年6月21日為警
    查獲時所採取之尿液，經送鑑驗結果，確呈嗎啡及可待因陽
    性反應，此有臺中市警察局第二分局委託檢驗尿液代號與真
    實姓名對照單及中山醫學大學附設醫院檢驗科藥物檢驗中心
    尿液檢驗報告各一紙附卷可稽；此外，又有扣案之已使過注
    射針筒2支可資憑證，足認被告之自白應與事實相符，洵堪
    採信。
三、按修正毒品危害防制條例就施用毒品者，僅於「初犯」及「
    五年後再犯」二種情形，有其追訴條件之限制，即須於初犯
    經觀察、勒戒或強制戒治釋放後，五年內均無施用毒品之行
    為，始能認其前所實施之觀察、勒戒或強制戒治已足遮斷毒
    癮，而得於五年後再犯時，再予適用初犯之規定，重行觀察
    、勒戒等程序；倘五年內已經再犯，被依法追訴處罰，縱其
    第三次（或第三次以上）施用毒品之時間在初犯釋放五年以
    後，即與「五年後再犯」之情形有別，且因已於「五年內再
    犯」，顯見其再犯率甚高，原實施觀察、勒戒或強制戒治，
    已無法收其實效，而無五年戒斷期之存在，自無再經觀察、
    勒戒及強制戒治之必要，應由檢察官逕行起訴，最高法院95
    年度台非字第59號判決、95年度台非字第65號判決及95年度
    第7 次刑事庭會議決定足供參照。本件被告前因違反毒品危
    害防制條例案件，經本院以89年度易字第1613號及91年度易
    字第565 號案，分別判處有期徒刑7月、7月確定，嗣入監接
    續執行，於92年7月17日經假釋出獄，並於92年8月15日因未
    經撤銷假釋，視為徒刑業已執行完畢。另因違反前開毒品危
    害防制條例案件，經依本院以89年度毒聲字第4076號裁定執
    行強制戒治，嗣停止戒治出所並交付保護管束，於91年2 月
    13日因未經撤銷保護管束，視為強制戒治期滿。又於強制戒
    治執行完畢五年內（於96年1月9日）因施用第一級毒品案件
    ，經本院於96年9月27日，以96年度訴字第526號判處有期徒
    刑6月確定，現於臺灣彰化監獄執行中，此有臺灣彰化地方
    法院檢察署刑案資料查註紀錄表及臺灣高等法院被告前案紀
    錄表各一份附卷可稽；是被告於97年間再次施用毒品之犯行
    ，即與觀察、勒戒或強制戒治執行完畢釋放後五年內再犯施
    用毒品罪之情形有別，應依法論科。
四、按海洛因係毒品危害防制條例所定之第一級毒品，不得非法
    施用。核被告所為，係犯毒品危害防制條例第10條第1項之
    施用第一級毒品罪。被告為施用毒品而持有第一級毒品，其
    持有之低度行為應為施用之高度行為所吸收，不另論罪。又
    被告前因違反毒品危害防制條例案件，經本院以89年度易字
    第1613號及91年度易字第565號案，分別判處有期徒刑7月、
    7月確定，嗣入監接續執行，於92年7月17日經假釋出獄，並
    於92年8月15日因未經撤銷假釋，視為徒刑業已執行完畢，
    有臺灣彰化地方法院檢察署刑案資料查註紀錄表及臺灣高等
    法院被告前案紀錄表各一份附卷可稽，被告於受有期徒刑之
    執行完畢後，五年內再犯有期徒刑以上之罪，為累犯，應依
    刑法第47條第1項規定，加重其刑。爰審酌被告曾有施用毒
    品罪前科，仍再施用本件毒品，惟其對他人權益之侵害仍屬
    有限，於警詢、偵訊中及本院行準備程序與審理時均已坦承
    犯行，暨其施用之情節等一切情狀，量處如主文所示之刑。
    扣案已使用過注射針筒2支，係被告所有供施用毒品所用之
    物，業據被告供承在卷，應依刑法第38條第1項第2款之規定
    宣告沒收之。
據上論斷，應依刑事訴訟法第273條之1第1項、第299條第1項前
段，毒品危害防制條例第10條第1項，刑法第11條前段、第47條
第1項、第38條第1項第2款，判決如主文。
本案經檢察官蔡明達到庭執行職務
中    華    民    國    97    年    10    月    3    日
                  刑事第四庭      法  官  吳俊螢
以上正本證明與原本無異。
如不服本判決，應於判決送達後10日內，向本院提出上訴書狀，
上訴書狀應「敘述具體上訴理由」，並按他造當事人之人數附繕
本。「切勿逕送上級法院」。
中    華    民    國    97    年    10    月    3    日
                                  書記官  林怡吟
附錄本案論罪科刑法條全文：
毒品危害防制條例第十條
施用第一級毒品者，處六月以上五年以下有期徒刑。


司法院資訊處製作；財團法人民間司法改革基金會備份。
